【裁判字號】    95,附民上,45
【裁判日期】    950731
【裁判案由】    請求賠償損害
【裁判全文】
臺灣高等法院臺南分院刑事附帶民事訴訟判決
上 訴 人
即原  告     丁○○
兼訴訟代理人 戊  ○
被上訴人
即被  告     丙○○
             甲○○
            （即李玉嬌）
             郭玲亞
            （即乙○○）
上列上訴人因被上訴人丙○○、甲○○傷害案件（本院95年度上
易字第261號）提起附帶民事訴訟請求損害賠償事件，不服臺灣
雲林地方法院94年度附民字第49號中華民國94年4月6日第一審附
帶民事判決，提起上訴，本院判決如下：
    主  文
上訴駁回。
    事  實
一、上訴人方面：
  (一)聲明：求為判決
        (1)原判決廢棄。
        (2)上開廢棄部分，被上訴人應給付上訴人新臺幣（下同
          ）四百萬元整及自起訴狀繕本送達之翌日起至清償日
          止，按年息百分之五計算之利息。
  (二)陳述：緣被告丙○○於93年9月19日上午7時許，因破壞原告
          建物，原告戊○前往質問何以破壞其建物，被告郭金
          城竟基於傷害之犯意，以拳頭攻擊原告戊○，被告李
          玉嬌、郭玲亞分別為丙○○之妻及女，見狀亦加入毆
          打原告戊○之列，周金英為戊○之妻欲勸阻被告等人
          惡行，亦為其等痛打一番致受有胸部等傷害，延至94
          年4月3日併發心肺衰竭死亡。計造成原告戊○及繼承
          人喪葬費、醫藥費、精神慰撫金合計四百萬元之損失
          。
    (三)證據：引用刑事案件之證據資料。
二、被上訴人方面：
  (一)聲明：求為判決上訴駁回。
  (二)陳述：引用刑事案件之主張。
    理  由
一、按刑事附帶民事訴訟，其刑事部分諭知無罪、免訴或不受理
    之判決者，應以判決駁回原告之訴；又前項判決，非對於刑
    事訴訟之判決有上訴時，不得上訴。刑事訴訟法第五百零三
    條第一項前段、第二項分別定有明文。查本件被上訴人丙○
    ○、甲○○（即李玉嬌）、郭玲亞（即乙○○）等被訴傷害
    案件，其中被告丙○○、甲○○業經原審刑事判決諭知無罪
    ，而被告郭玲亞經原審諭知公訴不受理在案，未據檢察官提
    起上訴，原告自不得對郭玲亞部分提起上訴；是本件上訴人
    就郭玲亞部分僅就原審附帶民事訴訟判決提起上訴，並不合
    法，應予駁回。
二、至有關上訴人即原告等對被上訴人丙○○、甲○○不服提起
    附帶民事上訴部分，其刑事訴訟部分固經檢察官對被上訴人
    丙○○、甲○○二人提起上訴，惟業經本院刑事判決認定被
    上訴人等無罪而駁回上訴在案，依照首開規定，自亦應駁回
    上訴人對被上訴人丙○○等附帶提起之民事訴訟。是原審對
    上訴人附帶提起之民事訴訟判決駁回，本院經核並無不合，
    本件上訴人對被上訴人丙○○、甲○○部分所附帶提起之民
    事訴訟上訴，為無理由，應予駁回。
據上論結，應依刑事訴訟法第四百九十條、第三百六十七條、第
三百六十八條，判決如主文。
中    華    民    國    95    年    7     月    31    日
                  刑事第二庭    審判長法  官   葉居正
                                      法  官   吳森豐
                                      法  官   莊俊華
以上正本證明與原本無異。
不得上訴。
                                      書記官   謝淑玉
中    華    民    國    95    年    8     月    2     日


司法院資訊處製作；財團法人民間司法改革基金會備份。
